臺灣高雄地方法院刑事判決　　　　　　　　　　　　九十一年度訴字第一七一七號
　　公　訴　人　臺灣高雄地方法院檢察署檢察官
　　被　　　告　甲○○
右列被告因違反毒品危害防制條例案件，經檢察官提起公訴（九十一年度毒偵緝字第
二一二號），本院判決如左：
    主  文
甲○○連續施用第一級毒品，處有期徒刑拾月，第一級毒品海洛因捌包（驗後合計淨
重壹點肆玖公克）沒收銷燬；又連續施用第二級毒品，處有期徒刑陸月，第二級毒品
安非他命壹包（驗前毛重零點肆貳公克，驗後毛重零點公克）沒收銷燬。應執行有
期徒刑壹年貳月，第一級毒品海洛因捌包（驗後合計淨重壹點肆玖公克）、第二級毒
品安非他命壹包（驗前毛重零點肆貳公克，驗後毛重零點公克）均沒收銷燬。
    事  實
一、甲○○前於民國八十三年間、八十七年間分別因違反肅清煙毒條例案件，經臺灣
    臺南地方法院及本院分別判處有期徒刑三年五月、四年，應接續執行至九十三年
  十二月三十一日始期滿，並於九十年八月二日假釋出監，前於八十七年間因違反
    麻醉藥品管理條例案件，經臺灣高雄地方法院檢察署檢察官提起公訴後，經本院
    適用毒品危害防制條例之規定，將其裁定送觀察、勒戒後，認無繼續施用毒品之
    傾向，而於八十七年九月三十日以八十七年度訴字第二六九號判決免刑確定。詎
    甲○○明知海洛因、安非他命業經公告分別列為毒品防害防制條例第二條第二項
    之第一、二級毒品，均不得非法持有、施用，竟仍不知悔改，分別基於施用第一
    級毒品海洛因及第二級毒品安非他命之概括犯意，自九十一年二月二十七日起至
    九十一年五月九日止，連續在高雄市前鎮區進村巷三十一號友人住處等地，將第
    一級毒品海洛因粉末與美娜水混合後以針筒注射身體方式，第二級毒品安非他命
    則置放在吸食器內，下用火燒烤加熱後再吸食其霧化氣體之方式，分別施用第一
    級毒品海洛因及第二級毒品安非他命多次。為警先於九十一年二月二十七日下午
    六時許，在高雄市前鎮區進村巷三十一號前查獲，並扣得其所有供其施用之第一
    級毒品海洛因三包（驗後合計淨重○‧六八公克），再於九十一年五月九日晚上
    十一時四十分許，在高雄市新興區○○○路一四八號前為警查獲，並扣得其所有
    供施用之第一級毒品海洛因五包（驗後合計淨重○‧八一公克）及第二級毒品安
    非他命一包（驗前毛重○‧四二公克，驗後毛重○‧三公克）。經本院於九十一
    年四月九日以九十一年毒聲字第一八九六號裁定送勒戒處所觀察勒戒後，認有繼
    續施用毒品傾向，再經本院於九十一年五月三十一日以九十一年毒聲字第二九六
    五號裁定令入戒治處所施以強制戒治迄今。
二、案經高雄高雄市政府警察局移送臺灣高雄地方法院檢察署檢察官偵查起訴。
    理  由
一、右揭事實，業據被告甲○○於本院審理時坦承在卷（見本院九十一年七月八日審
    判筆錄），而被告甲○○於九十一年二月二十七日下午六時許、九十一年五月九
    日晚上十一時四十分許為警查獲時，經警採取其尿液送請檢驗結果，均呈嗎啡及
    甲基安非他命陽性反應，分別有高雄市立凱旋醫院九十一年三月十五日高市凱醫
    檢字第三八三五號、高雄市政府衛生局九十一年五月二十日高衛試煙字第Ｘ─○
    一五號煙毒尿液檢驗成績書各一紙在卷足稽，又被告甲○○為警查獲時所扣案之
    疑似海洛因之白色粉未合計八包，經送請法務部調查局鑑定結果，確屬第一級毒
    品海洛因（驗後合計淨重一‧四九公克），有法務部調查局九十一年三月二十日
    調科壹字第二二○○一三○九六號、九十一年六月七日調科壹字第二二○○一三
    五三○號鑑定通知書各一份附於偵卷、審卷可按，另扣案之疑似安非他命之白色
    晶體一包經送請高雄醫學大學附設中和紀念醫院鑑定結果，確係第二級毒品安非
    他命（驗前毛重○‧四二公克，驗後毛重○‧三公克），亦有高雄醫學大學附設
    中和紀念醫院九十一年六月十二日編號九一○六─一○號檢驗報告一份附於審卷
    可按，此外，並有前開第一級毒品海洛因八包（驗後合計淨重一‧四九公克）、
    第二級毒品安非他命一包（驗前毛重○‧四二公克，驗後毛重○‧三公克）扣案
    可資佐證，被告甲○○上開自白與事實相符，自可採為認定事實之依據，其前開
    施用第一、二級毒品犯行，洵堪認定。再查，被告甲○○前於八十七年間因違反
    麻醉藥品管理條例案件，經檢察官提起公訴後，經本院適用毒品危害防制條例之
    規定，將其裁定送觀察、勒戒後，認無繼續施用毒品之傾向，而於八十七年九月
    三十日以八十七年度訴字第二六九號判決免刑確定之事實，有該判決書影本一份
    附卷可考，其於該免刑判決後五年內再犯上開施用第一級、第二級毒品部分犯行
    ，經本院於九十一年四月九日以九十一年毒聲字第一八九六號裁定送勒戒處所觀
    察勒戒後，認有繼續施用毒品傾向，再經本院於九十一年五月三十一日以九十一
    年毒聲字第二九六五號裁定令入戒治處所施以強制戒治迄今等情，亦有上開觀察
    、勒戒及強制戒治案卷暨臺灣高雄看守所附設勒戒處所九十一年五月二十二日高
    所坤戒勒字第九二七號函附有無繼續施用毒品傾向證明書、本院被告院內索引卡
    紀錄表、臺灣高等法院被告全國前案紀錄表、臺灣高雄地方法院檢察署刑案資料
    查註紀錄表各一份在卷可稽，被告甲○○於前開免刑判決後，五年內再犯施用第
    一、二級毒品犯行，事證明確，應依法予以論罪科刑。
二、查海洛因、安非他命分別係毒品危害防制條例第二條第二項第一款、第二款所稱
    之第一、二級毒品，均不得持有、施用。次按犯毒品危害防制條例第十條之施用
    第一級、第二級毒品罪者，檢察官應先將被告送勒戒處所觀察、勒戒，經觀察、
    勒戒後，認無繼續施用毒品傾向者，應由檢察官為不起訴處分之裁定。依此為不
    起訴處分後，五年內再犯第十條施用第一級、第二級毒品之罪，經觀察、勒戒後
    ，認有繼續施用毒品之傾向或三犯以上者，則不適用前開不起訴處分規定，而應
    依一般刑事訴訟程序予以起訴論罪科刑。此觀諸毒品危害防制條例第二十條第一
    項、第二項前段、第三項前段規定自明。再按同條例第三十五條規定，於該條例
    修正施行前繫屬之案件，除有刑法第二條第一項但書之情形外，於修正後，由法
    院依修正後規定處理之，依修正後規定應為不起訴處分者，法院應為免刑判決。
    由上揭相關規定可知，於毒品危害防制條例修正施行前繫屬之案件，於修正後，
    由法院依修正後規定將被告送勒戒處所觀察、勒戒後，認無繼續施用毒品傾向，
    而為免刑判決確定後，五年內再犯第十條施用第一級、第二級毒品之罪，經觀察
    、勒戒後，認有繼續施用毒品之傾向者，應同有上開毒品危害防制條例第二十條
    第三項前段規定之適用。本件被告甲○○前既已因施用毒品案件，經本院送勒戒
    處所觀察、勒戒後，因認無繼續施用毒品傾向，經判決免刑確定後，五年內再度
    施用第一級、第二級毒品，再經觀察、勒戒後，有繼續施用毒品之傾向，依前揭
    說明，即應依法論罪科刑。核其所為，分別係犯毒品危害防制條例第十條第一項
    之施用第一級毒品罪及同條第二項之施用第二級毒品罪。又被告甲○○分別先後
    多次施用第一、二級毒品之行為，均時間緊接，且反覆為之，所犯又各係同一罪
    名之罪，顯均係基於概括犯意為之，均應依連續犯規定論以一罪，並均加重其刑
    。至被告甲○○先後持有第一、二級毒品之行為，因其持有後進而施用，其持有
    之低度行為應分別為施用第一級、第二級毒品之高度行為所吸收，均不另論持有
    第一、二級毒品罪。公訴人就被告甲○○所犯施用第一級、第二級毒品部分，雖
    僅就被告於九十一年二月二十七日第一次為警查獲後在警局採尿前回溯二十四小
    時內某時之該次犯行予以起訴，餘者（即九十一年度毒偵字第二二一○號之犯行
    ）雖未經起訴，然既經本院查明，且與公訴人起訴之犯行有連續犯之裁判上一罪
    關係，基於審判不可分原則，應為起訴效力所及，本院自應併予審判，附此敘明
    。再者，被告所犯施用第一級毒品及施用第二級毒品罪二罪之間，犯意各別，行
    為互殊，應予分論併罰。審酌被告於毒品危害防制條例施行前，已有施用毒品之
    不良素行，經本院適用新法毒品危害防制條例之規定，將其裁定送觀察、勒戒後
    ，以無繼續施用毒品之傾向，而為免刑判決確定後，仍未戒絕毒品，再犯相同之
    罪，顯見其戒毒意志不堅，無悔改之意，本不宜寬貸，惟念其施用毒品乃自戕一
    己之身體健康，尚未害及他人，審理期間已坦承犯行，態度尚佳等一切情狀，就
    其所犯上開二罪，分別量處如主文所示之刑，並定其應執行之刑。扣案之第一級
    毒品海洛因八包（驗後合計淨重一‧四九公克）、第二級毒品安非他命一包（驗
    前毛重○‧四二公克，驗後毛重○‧三公克），分屬第一、二級毒品，已如前述
    ，均依毒品危害防制條例第十八條第一項前段規定宣告沒收並銷燬之。至鑑驗耗
    用之毒品，既已滅失，即無庸再為沒收諭知。
據上論斷，應依刑事訴訟法第二百九十九條第一項前段，毒品危害防制條例第十條第
一項、第二項、第二十條第三項、第十八條第一項前段，刑法第十一條、第五十六條
、第五十一條第五款，判決如主文。
本案經檢察官黃元冠到庭執行職務。
中      華      民      國      九十一      年      七    月    十二    日
                                  臺灣高雄地方法院刑事庭
                                      法  官    涂裕洪
右正本證明與原本無異。
如不服本判決，應於判決送達後十日內，向本院提出上訴狀。
                                      書記官    賴佳慧
中    華  民    國      九十一      年      七      月      十五      日
附錄本判決論罪法條：
毒品危害防制條例第十條第一項、第二項：
  施用第一級毒品者，處六月以上五年以下有期徒刑。
  施用第二級毒品者，處三年以下有期徒刑。
